臺灣雲林地方法院刑事判決　　　　　　　　　　　　　　九十年度訴字第三六三號
　　公　訴　人　臺灣雲林地方法院檢察署檢察官
　　被　　　告　己○○
　　　　　　　　庚○○
右列被告等因違反槍砲彈藥刀械管制條例案件，經檢察官提起公訴（九十年度偵字第
二０八六號），本院判決如左：
    主  文
己○○、庚○○共同未經許可，持有可發射子彈具有殺傷力之改造玩具手槍，己○○
，累犯，處有期徒刑貳年，併科罰金新台幣陸萬元，罰金如易服勞役，以新台幣玖佰
元即銀元佰元折算壹日，庚○○，累犯，處有期徒刑壹年拾月，併科罰金新台幣陸
萬元，罰金如易服勞役，以新台幣玖百元即銀元佰元折算壹日。
扣案之改造玩具手槍壹支沒收之。
    事  實
一、己○○前因犯槍砲彈藥刀械管制條例案件及麻醉藥品管理條例案件，經法院分別
    判處有期徒刑一年二月、八月，經定執行刑為有期徒刑一年九月，於民國八十八
    年一月七日執行完畢。庚○○前因犯毒品危害防制條例案件，經法院判處有期徒
    刑八月，於八十九年五月二十七日執行完畢。己○○與庚○○係父子，其二人於
    出獄後，均居住在雲林縣褒忠鄉田尾村田尾一號住處。九十年一月間，己○○雖
    搬至雲林縣崙背鄉○○路八號一一一號房租處與不詳姓名女子同居，惟時常回到
    上述田尾一號探視其母親戊○○，而與庚○○共同使用上述處所。於九十年三月
    間，庚○○之友人即綽號「俊傑」之不詳姓名年籍男子，因積欠庚○○債務，即
    欲將槍彈轉讓給庚○○抵債，庚○○答應後，經綽號「俊傑」之人告知，至田尾
    村某土地公廟內，拿取可發射子彈，具有殺傷力之改造玩具手槍一支、及不具殺
    傷力之改造子彈三顆，而自該時起，即未經許可，持有上述改造玩具手槍，並將
    該槍彈攜至田尾一號住處房間內置放。己○○於同年四月中旬起，知悉其子庚○○持上述手槍，即基於共同持有上開槍枝之犯意聯絡，在上述處所把玩擦拭上述
    手槍，將該槍枝亦置於自己實力支配之下，而未經許可，持有上述手槍。嗣於九
    十年五月二十一日上午十一時許，經警持搜索票在上址房屋左側（面對馬路）之
    神明廳內查獲，並扣得上述槍枝一支，子彈三顆（子彈經送鑑定後認不具殺傷力
    ）。
二、案經雲林縣警察局斗六分局報告臺灣雲林地方法院檢察署檢察官偵查起訴。
    理  由
一、被告己○○對上述犯罪事實矢口否認，辯稱：我住在崙背，並未住在田尾一號，
    槍不是我拿的，警察是到崙背鄉○○路八號一一一號房住處抓我到田尾一號，警
    察一個在外面、四個在裡面，一會兒出來就說槍搜到了，槍沒有我的指紋，測謊
    也沒有說謊，警察說他有搜索票，說跟我小孩有關係，叫我要跟他們去，他們抓
    住我的褲頭，抓我上車，是警察抓我到田尾一號搜索云云。被告庚○○則對上述
    自己持有槍枝之犯罪事實坦白承認。
二、經查：
（一）上述犯罪事實，業據目擊證人甲１（姓名年籍詳卷附之秘密證人資料袋）於本
      院庭訊中指認被告二人及扣案手槍無誤，並證述被告二人持有上述手槍之事實
      甚詳，復為證人即現場查獲警官及警員子○○、乙○○、丙○○、癸○○等人
      於偵查及本院庭訊中證述查獲槍枝經過明確，核與證人壬○○即在場目擊警方
      搜索過程之人所證警方搜索之過程相當。證人乙○○亦當庭繪製查獲現場圖附
      卷可佐，核與被告庚○○供述田尾一號各該房間位置，及其當庭繪製之現場圖
      相符。被告己○○及證人戊○○，即被告己○○之母、被告庚○○之祖母，亦
      於偵查及本院庭訊中供證被告庚○○居住上址之情形無誤。另有搜索票、搜索
      扣押證明筆錄、警方提出之查獲現場照片等書證在卷可以參考，扣案之上述手
      槍一支、子彈三顆足資佐證。扣案之手槍子彈經送鑑定結果，認該手槍係以仿
      Ｐ˙ＢＥＲＥＴＴ甲廠半自動手槍製造之玩具槍（ＦＳ－９７０８）換裝車通
      之金屬槍管改造而成，滑套及槍身材質為金屬，其擊發機械正常，具發射子彈
      功能，認具殺傷力；子彈部分則係玩具槍金屬彈殼加裝金屬彈丸組合而成之改
      造子彈，採樣一顆試射結果無法擊發，依現狀認不具殺傷力等情形，有內政部
      警政署刑事警察局鑑驗通知書在卷可明。經本院當庭勘驗上述手槍，亦認其材
      質與上述鑑定通知書所載內容相同，擊發性能良好，並筆錄在卷。
（二）目擊證人甲１於警訊中證述：約於九十年四月底前往田尾一號，曾目擊己○○
      手拿黑色短槍在手上把玩等語。於偵查中，其又證述：農曆四月中旬到田尾一
      號見到庚○○從房間內拿槍出來，己○○使眼色，庚○○馬上拿回去等語。於
      本院庭訊中，再證述：我四月去過二次，第一次是四月中旬，見到己○○、庚○○在該處吸毒，庚○○從神明廳靠近馬路的房間內拿手槍出來，己○○即對
      庚○○口氣不太好，使眼色叫庚○○拿進去放，前後約一分鐘，槍距離我約一
      、二公尺，第二次是在四月底時候去田尾一號，看見己○○在神明廳拿槍出來
      擦，我去的時候己○○趕快收起來，拿到房間去放，己○○擦完槍的時候，我
      有拿起來看多重，之後己○○趕快拿進房間，己○○拿的槍與庚○○拿的槍是
      同一把等語。雖證人甲１不知道被告庚○○將手槍自房間內拿到神明廳之動機
      ，然自被告己○○對被告庚○○使眼色，被告庚○○並即將手槍攜回房間內之
      舉動觀之，顯然其二人之上述動作，係相互配合，被告己○○之上述動作，已
      非僅在掩飾被告庚○○個人持有手槍之行為，而係對該手槍有一定之支配管領
      力。再參諸事後被告己○○在上址神明廳內擦拭把玩該手槍之行為，亦足斷定
      被告己○○於九十年四月中旬時，已與被告庚○○對上述手槍有共同管領之意
      思與行為。
（三）本案乃證人甲１主動向警方陳述被告二人持有槍枝之事，警方因而向檢察官聲
      請核發搜索票，而在上述處所查獲槍彈等事實，有警訊筆錄及地檢署九十年聲
      字第一八一號卷宗附卷可憑，足認本件若非人之檢舉，警方尚不可能查扣上述
      槍彈。從而證人甲１之證述，可信度極高。且證人甲１於本院庭訊中，亦透過
      法庭視訊傳送系統（參證人保護法第十一條第四項之規定）面對被告，證述目
      擊過程，於接受被告二人之反詰問後，亦均肯定被告二人持有上述手槍。由上
      可認，證人甲１之證述，係屬實情。證人甲１雖於偵查中證述目擊被告持有手
      槍之時間（農曆四月中旬），與其在警訊及本院庭訊中所證述之時間（國曆四
      月中旬、四月底）有些許出入，但人對「時點」之記憶，本有因事件本身與己
      身利害關係關聯性之強弱，或因陳述之時空環境之不同等因素，容有部分之差
      異，且觀之本件乃證人甲１於九十年五月十八日（即農曆四月二十六日）至警
      方檢舉，有警訊筆錄在卷可參，是證人甲１於警訊中所證之「九十年四月底」
      之時點，不可能是農曆四月底，應指國曆之四月底無誤，故其於偵查中所證之
      「農曆四月中旬」，應是證人甲１記憶上之誤差，對其證詞於警訊及本院庭訊
      中之真實程度，並無影響。另外，證人甲１於偵查中雖另又證稱：警方隨便問
      ，我就隨便答等語，經本院請其陳述該證詞之真意，證人甲１即證稱：這個意
      思是指我不大想去檢舉人家，是傳說己○○要修理我，所以我才去警局找朋友
      講他們（被告）的事，告訴警察他們要修理我，結果警察要做筆錄，我沒有很
      想去檢舉他，因為我們認識很久，在警局講的話是真的，只是我不願意去檢舉
      他，因為也沒有深仇大恨等語。可見證人甲１所稱之「隨便問」、「隨便答」
      ，非指附和他人說詞之虛偽陳述，而是因恐遭被告己○○修理，又曾目睹被告
      己○○持有槍枝，才找上警方請求協助，告知警方被告二人持有槍枝之情況，
      應可斷定。
（四）證人壬○○即被告己○○之友人於本院庭訊中證稱：當天己○○腳痛，我載他
      去我店，剛好遇上警察，警察下車拿搜索票出來，己○○就跟他們上車，沒有
      看見有人逼己○○上車，後來我回家載我太太去田尾一號，怕己○○被冤枉；
      我去的時候，看到警察在搜索，己○○坐在門檻外的屋簷下，在喊冤枉，離裡
      面約有三公尺；己○○在還沒有搜到槍的時候就坐在地上哭，一直講我是冤枉
      的，其他都沒講，只是哭說冤枉等語。而被告己○○於本案中供述其早未在田
      尾一號居住活動，亦未在田尾一號施用毒品云云，然若此情屬實，田尾一號內
      究竟有何不法物品，被告己○○實不可能知悉，然其卻於警方尚在搜索之際，
      逕在一旁地上坐著哭喊冤枉，可見其主觀上已知田尾一號內確實藏有不法物品
      。證人乙○○並對被告己○○於查獲槍枝時之表情態度證稱：我說找到了，槍
      在這裡，己○○馬上說槍不是他的，我當時還未問槍是誰的，也沒有其他同仁
      問，當時己○○一直捶他的頭，激動及無奈都有，說槍不是他的等語。證人壬○○亦證稱：搜到槍時己○○很激動，說東西不是他的，警察有拿給他看，他
      說不是他的等語。是由上述間接事實觀之，亦可認被告己○○對扣案槍枝置放
      於田尾一號內是屬知情，且該置放行為，與被告己○○甚有關聯，被告己○○
      之上述行為，更足彰顯其脫罪之意圖。至於證人壬○○乃被告己○○之友人，
      因擔心被告己○○被冤枉而前往搜索現場關心，是其不可能故意為不利被告己○○之證述，其上述證詞，應屬可信。被告己○○辯稱其並未坐在地上哭喊冤
      枉云云，並不實在。
（五）被告己○○雖供稱其九十年一月左右即與一女子同居在崙背鄉○○路八號一一
      一房租處，惟其於庭訊中已供明有拿錢回田尾一號看其母親戊○○。被告己○○之母即證人戊○○於庭訊中亦證明：己○○有回田尾一號看伊等語。證人辛○○即被告己○○之女兒亦於庭訊中證稱：己○○有事才回田尾一號等語。被
      告庚○○於庭訊中也供稱：（你爸爸是否常回去）有，（多久一次）不確定等
      語。證人丁○○即田尾一號管區員警亦到庭結稱：有到田尾一號查過戶口，他
      家是刑案列管，所以一個月查二次，九十年四、五月時有去查過，碰到己○○
      的次數比較多，碰到己○○時他閒閒待在神明廳還有庭院，他家是戊○○與庚○○的小孩住在那裡，己○○是來來去去，庚○○不知去向，問他們也不曉得
      他人在哪裡等語。由上述證人之證述亦可知，被告己○○於為警查獲前雖未定
      居在田尾一號，但其經常回田尾一號探視其母戊○○。本院復參諸被告己○○
      於警方搜索時之表情態度（如前所述）而綜合判斷，足認被告己○○確實於為
      警查獲前，有使用田尾一號處所之事實，由此亦可徵證人甲１所言，是屬真實
      。至於被告庚○○供稱被告己○○都在正門大廳出入云云，並不可採。
（六）另被告己○○質疑本件搜索之合法性，然證人乙○○證稱：我們跟己○○說有
      搜索票，請他跟我們一起去搜索，他是自動上車，並沒有說他不願意去，或表
      明其他不願意去的意思，搜索票是子○○巡官交給己○○，並未到崙背鄉○○
      路八號一一一號房抓己○○出來，強迫他去田尾一號，是到己○○蓋房子的地
      方等己○○，本來要到田尾一號，己○○說要帶我們去正義路八號那裡，可以
      讓我們搜索，可能那邊沒有東西，為了表示他的清白，我們在正義路搜沒有，
      就要他跟我們去田尾一號等語，其與證人丙○○、曾金龍並均證稱：搜索時間
      不可能不到一分鐘，我們還有去買底片，搜索時間至少有二十分鐘以上，我們
      有請己○○進屋內，他站在神明廳剛進來的地方，並沒有一堆人圍在馬桶旁等
      語。證人子○○也證稱：當時我們提示搜索票，請己○○上車，並沒有用強制
      力抓他上車，他也沒有不要去的意思，也沒有抓住他的褲襠，是到田尾一號時
      ，我們發現一把刀及吸食器，才把他的腰摟著，我們搜到槍彈的地方約二、三
      坪大，壬○○還有我及己○○站在門檻外面屋簷下面，搜到的時候己○○有看
      到，我還問他為何有那麼多東西等語。而證人子○○所證查獲槍彈地點即神明
      廳大小，經核視卷附照片所示神明廳之空間大小，應可信實在。以該空間之容
      量，實難想見一群警察全部擠在裡面之馬桶旁搜索。甚至，警方入內搜索，被
      告己○○就在門檻外之位置，亦難認是警方不讓被告己○○觀看搜索狀況。證
      人壬○○亦證明當時並沒有人逼己○○上車，及被告己○○於搜索時所處之位
      置是離搜得槍枝位置約三公尺，已如前述，核均與證人乙○○、子○○等人上
      述證詞相符。證人壬○○並證稱：（你為何知道是在哪裡搜到槍彈）我有看到
      在右手邊馬桶警察有拿出一個袋子，裡面裝槍，因為距離只有三公尺所以看得
      到裡面等語。顯見被告己○○當時所處之位置，係可以觀見警方搜索之位置與
      動作無疑。另外，被告己○○雖聲明證人戊○○可以證明警察抓他出去搜索云
      云，然證人戊○○證明：（當時有無看到有人押住己○○）我眼睛沒有看到；
      （你有無看到有人抓住己○○的褲頭上車）我眼睛看不到等語。從而本案並無
      證據可以證明警方有栽贓或有其他不當舉動執行搜索之嫌疑。是本件搜索程序
      ，並無瑕疵可指。此外，被告己○○又辯稱其接受測謊有通過云云，然檢察官
      安排被告二人測謊二次，第一次被告己○○因生理狀況欠佳，經測試無法獲致
      有效反應，第二次測謊被告二人均未依期前往接受測試，有法務部調查局函文
      二份在卷可參，是被告己○○之上述辯詞，又不可取。
（七）綜上，本件事證已明，被告己○○所辯顯均係卸責之詞，不足為信，其與被告
      庚○○二人犯行均堪認定，自應依法論科。
三、核被告二人所為，均係犯槍砲彈藥刀械管制條例第十一條第四項之未經許可持有
    可發射子彈具有殺傷力之改造手槍罪。起訴書證據並所犯法條欄就上開罪名雖載
    為同條例第十條第四項之罪，惟參諸起訴書附錄法條是載明同條例第十一條之法
    條內容，可見起訴書所載上述第十條第四項之罪，是屬明顯的誤繕，公訴檢察官
    亦到庭為更正，則起訴法條既為同條例第十一條第四項之罪，是起訴法條不用變
    更。又舊槍砲彈藥刀械管制條例第十九條有關強制工作之保安處分規定，業於九
    十年十一月十四日公佈廢止，依刑法第二條第二項之規定，保安處分適用裁判時
    之法律，本院自不能為被告強制工作之宣告，併此敘明。被告二人於九十年四月
    中旬起即共同持有上開槍枝，是其所犯上述犯行，有犯意聯絡，行為分擔，為共
    同正犯。被告己○○前因犯槍砲彈藥刀械管制條例案件及麻醉藥品管理條例案件
    ，經法院分別判處有期徒刑一年二月、八月，並定應執行刑為有期徒刑一年九月
    ，於八十八年一月七日執行完畢，被告庚○○前因犯毒品危害防制條例案件，經
    法院判處有期徒刑八月，於八十九年五月二十七日執行完畢，此均有台灣高等法
    院被告全國前案紀錄表在卷可以證明，其二人於五年內再犯本案，均為累犯，依
    法均加重其刑。本院審酌被告己○○、庚○○二人犯後均矢口否認犯行，互推對
    方居住田尾一號，對於查扣之違禁物品一概推稱不知，並一再以不實的情形指摘
    警方搜索程序不當，足認其二人內心態度實在不良，被告庚○○雖事後坦承犯行
    ，惟又當庭對證人甲１表示「謝謝你」，亦難認其犯後態度有何顯著改善，並其
    二人持有上述手槍期間之長短，對社會所生之危害等一切情狀，各量處如主文所
    示之刑，併科罰金部分，同時諭知易服勞役之折算標準。扣案之改造手槍一支，
    係屬違禁物，應宣告沒收之。
據上論斷，應依刑事訴訟法第二百九十九條第一項前段，槍砲彈藥刀械管制條例第十
一條第四項，刑法第十一條前段、第二十八條、第二條第二項、第四十七條、第四十
二條第二項、第三十八條第一項第一款，罰金罰鍰提高標準條例第二條，判決如主文
。
中      華      民      國    九十一    年      三      月      八      日
                                        臺灣雲林地方法院刑事第一庭
                                            法  官  侯  廷  昌
右正本證明與原本無異。
如不服本判決，應於判決送達後十日內向本院提出上訴狀( 應附繕本 )。
                                            書記官  蔡  金  保
中      華      民      國    九十一    年      三      月      八      日
槍砲彈藥刀械管制條例第十一條
未經許可，製造、販賣或運輸第四條第一項第一款所稱其他可發射金屬或子彈具有殺
傷力之各式槍砲者，處五年以上有期徒刑，併科新臺幣一千萬元以下罰金。
未經許可，轉讓、出租或出借前項所列槍砲者，處三年以上十年以下有期徒刑，併科
新臺幣七百萬元以下罰金。
意圖供自己或他人犯罪之用，而犯前二項之罪者，處無期徒刑或七年以上有期徒刑，
併科新臺幣一千萬元以下罰金。
未經許可，持有、寄藏或意圖販賣而陳列第一項所列槍砲者，處一年以上七年以下有
期徒刑，併科新臺幣七百萬元以下罰金。
第一項至第三項之未遂犯罰之。
